【裁判字號】    92,易,2268
【裁判日期】    921226
【裁判案由】    毒品危害防制條例
【裁判全文】
臺灣高雄地方法院刑事判決                        九十二年度易字第二二六八號
    公  訴  人  臺灣高雄地方法院檢察署檢察官
    被      告  甲○○
右列被告因違反毒品危害防制條例案件，經檢察官提起公訴（九十二年度毒偵字第五
九二號），被告於本院準備程序中，就被訴事實為有罪之陳述，經本院合議庭裁定
改依簡式審判程序審理，並由本院判決如左：
    主  文
甲○○施用第二級毒品，累犯，處有期徒刑拾月。
    事  實
一、甲○○曾於民國八十七年間分別因違反麻醉藥品管理條例及偽造文書等案件，經
    本院以八十七年度易字第一五二六號，八十七年度訴字第一八六六號，分別判處
    有期徒刑三月及十月確定，並於八十七年十月二十三日、八十九年十二月九日執
    行完畢。又其於八十七年間，因施用毒品案件，經裁定送觀察、勒戒後，認無繼
    續施用毒品之傾向，由臺灣高雄地方法院檢察署檢察官於八十七年六月十日，以
    八十七年度偵字第一二五二四號不起訴處分確定；另因施用安非他命案件，經觀
    察勒戒後，認有繼續施用毒品之傾向，經送強制戒治，並由本院以九十年度易字
    第四二四○號判處有期徒刑六月，經撤回上訴確定；再因施用安非他命案件，經
    本院以九十二年度易字第一一六號判處有期徒刑八月確定；詎其明知海洛因為
    毒品，依法不得施用，仍基於施用第二級毒品之犯意，於不起訴處分後五年內之
    九十二年八月九日六時許，在高雄縣梓官鄉友人「曾崇德」住處（地址不詳），
    以放置於鋁箔紙上，下方以火燒烤，吸食所生煙霧方式，施用第二級毒品安非他
    命一次；嗣於同年月九日二十時許，在高雄縣梓官鄉○○○路停車場內為警查獲
    ，並經採尿送驗而查知上情。
二、案經高雄市政府警察局楠梓分局報請臺灣高雄地方法院檢察署檢察官偵查起訴。
    理  由
一、本案被告甲○○所犯為死刑、無期徒刑、最輕本刑為三年以上有期徒刑以外之罪
    ，其於準備程序中就被訴事實為有罪之陳述，經法官告知簡式審判程序之旨，並
    聽取公訴人之意見後，依刑事訴訟法第二百七十三條之一第一項規定，裁定由受
    命法官獨任進行簡式審判程序，合先敘明。
二、按法院得於第一次審判期日前，傳喚被告或其代理人，並通知檢察官、辯護人、
    輔佐人到庭，行準備程序，為下列各款事項之處理：一、起訴效力所及之範圍與
    有無應變更檢察官所引應適用法條之情形，刑事訴訟法第二百七十三條第一項第
    一款定有明文。
  (一)即依同法第二百六十四條第一項第二款規定，檢察官之起訴書固應記載被告之犯
    罪事實及所犯法條，惟如記載不明確或有疑義，事關法院審判之範圍及被告防禦
    權之行使，自應於準備程序中，經由訊問或闡明之方式，使之明確。
  (二)查本案業經公訴人於九十二年十二月十日行準備程序時，就被告施用毒品之時間
    、地點變更為：被告於九十二年八月九日六時許，在高雄縣梓官鄉友人「曾崇德
    」住處，以鋁箔紙燒烤方式，施用第二級毒品安非他命一次；茲以上述變更後之
    事實為本院審理之範圍，核先敘明。
三、訊據被告甲○○對於右揭犯罪事實，於本院訊問時坦承不諱，且其為警查獲時所
    採取之尿液檢體，經送高雄市立凱旋醫院檢驗結果，呈嗎啡陽性反應，此有該院
    高市凱醫檢字第○一二七八號煙毒尿液檢驗成績書、高雄市政府警察局楠梓分局
    查獲毒品涉嫌人基本資料對照表各一紙附卷可稽，是被告之自白顯與事實相符；
    從而，其確有施用第二級毒品安非他命之犯行，係屬無疑。
四、按經觀察、勒戒後，無繼續施用毒品傾向者，應由檢察官為不起訴之處分；依前
    項規定為不起訴之處分或不付審理之裁定後，五年內再犯第十條之罪，經觀察、
    勒戒後，認有繼續施用毒品之傾向或三犯以上者，不適用前項之規定，但應由檢
    察官聲請法院裁定先令入戒治處所施以強制戒治；毒品危害防制條例第二十條第
    二項前段、第三項分別定有明文。經查被告前因施用毒品犯行，業經本院裁定送
    觀察勒戒後，認無繼續施用毒品傾向，而由臺灣高雄地方法院檢察署檢察官以八
    十七年度偵字第一二五二四號為不起訴處分確定；嗣被告於不起訴處分後，五年
    內二度因施用第二級毒品安非他命犯行遭查獲，經送觀察勒戒後，認有繼續施用
    毒品傾向，並分別經本院以九十年度易字第四二四○號判處有期徒刑六月，及以
    九十二年度易字第一○一六號判處有期徒刑八月確定；復因本案施用第二級毒品
    犯行再被查獲，此有前述判決二紙，卷附之本院被告院內索引卡紀錄表、臺灣高
    等法院被告全國前案紀錄表各一份足憑；則依前開規定，被告於不起訴處分後，
    五年內三犯以上前述施用第二級毒品安非他命犯行，自應由本院予以審理。
五、查安非他命係毒品危害防制條例第二條第二項所稱之第二級毒品，不得持有、施
    用，被告持以施用，核其所為，係犯毒品危害防制條例第十條第二項之施用第二
    級毒品罪；其持有第二級毒品後進而施用，持有之低度行為，應為施用之高度行
    為所吸收，不另論罪；被告於八十七年間分別因違反麻醉藥品管理條例及偽造文
    書等案件，經本院分別判處有期徒刑三月及十月確定，並於八十七年十月二十三
    日、八十九年十二月九日執行完畢，此有卷附臺灣高等法院被告全國前案紀錄表
    一份可按；其於五年內再犯本件有期徒刑以上之罪，為累犯，應依刑法第四十七
    條規定加重其刑。爰審酌被告前曾因施用安非他命，已經一次觀察、勒戒，及二
    次有期徒刑之宣告，復犯本案，顯見仍未戒斷施用毒品惡習，惟其坦承犯行，態
    度尚可，且施用安非他命僅係戕害自身，尚未害及他人，然嚴重危害社會風氣等
    一切情狀，量處如主文所示之刑。
據上論斷，應依刑事訴訟法第二百七十三條之一第一項、第二百九十九條第一項前段
，毒品危害防制條例第十條第二項，刑法第十一條前段、第四十七條，判決如主文。
中      華      民      國    九十二    年      十二    月    二十六    日
                              臺灣高雄地方法院刑事第十五庭
                                      法  官  洪珮婷
右正本證明與原本無異。
如不服本判決，應於判決送達後十日內，向本院提出上訴狀。
                                      書記官  于耀文
中    華    民    國      九十二      年      十二      月    二十九    日


司法院資訊處製作；財團法人民間司法改革基金會備份。
